【裁判字號】    90,易緝,45
【裁判日期】    900509
【裁判案由】    傷害
【裁判全文】
臺灣臺中地方法院刑事判決                            九十年度易緝字第四五號
    公  訴  人  臺灣台中地方法院檢察署檢察官
    被      告  甲○○
右列被告等因傷害案件，經檢察官提起公訴（八十七年度偵續字第二一三號），本院
判決如左：
    主  文
甲○○無罪。
    理  由
一、公訴意旨如附件之起訴書所載。
二、按犯罪事實應依證據認定之，無證據不得推定其犯罪事實，又不能證明被告犯罪
    者，應諭知無罪之判決，刑事訴訟法第一百五十四條、第三百零一條第一項分別
    定有明文。又刑事訴訟法上所謂認定犯罪事實之證據，係指足以認定被告確有犯
    罪行為之積極證據而言，該項證據自須適合於被告犯罪事實之認定，始得採為斷
    罪資料；如未能發現相當證據，或證據不足以證明，自不能以推測或擬制之方法
    ，以為裁判之基礎，最高法院二十九年上字第三一０五號、四十年台上字第八十
    六號分別著有判例可資參照。本件公訴人認被告甲○○涉有傷害罪嫌，無非以被
    告毆打告訴人謝國禎之事實，業據告訴人指訴綦詳，並有驗傷診斷書一紙附卷可
    稽為其主要論據。訊之被告堅決否認有何傷害犯行，辯稱：他並未打告訴人，告
    訴人是討債公司人員，於八十六年九月九日中午帶人至他住處搶東西並打他，當
    時對方來了五個人，現場只有他和他弟弟在場，對方那麼多人，他不可能打得過
    方，他被打時只有掙扎，並未出手打告訴人，告訴人等人離去後，他立即向警方
    報案，並未毆打告訴人等語。
三、經查：
（一）本件告訴人所指傷害事實發生時間為八十六年九月九日中午，被告於事實發生
      後立即向警報案，並前往告訴人任職公司查証，亦有台中市警察局第四分局九
      十年三月二十九日（九十）中分四刑字第二０五０三號函及所附之筆錄、工作
      紀錄簿可稽。惟依卷附告訴人所提出之驗傷診斷書所載，告訴人卻遲至八十六
      年九月十日晚上二十一時方至醫院驗傷，並於翌日才至台中市警察局第四分局
      應訊，亦有卷附警訊筆錄可稽。則其驗傷診斷書所載之傷害是否係被告所造成
      已非無疑。況告訴人係跆拳道四段國手，業據渠於本案被訴傷害案件（本院八
      十七年度易字第一八０七號）中具狀陳明並附有証書，本件被告身材中等，亦
      非年輕力壯，如何能使告訴人受有前開傷害。再告訴人搬走被告店內古董一批
      等情，亦據告訴人於警訊及偵查中供明在卷，告訴人並稱前開古董係經被告同
      意而搬走，苟被告確有攻擊告訴人，阻止告訴人搬走店內古董，何以告訴人得
      以順利搬走被告店內古董。又與告訴人同至被告住處之谷明仁、方成忠、黃志
      榮及隨後開廂型車前住載運前開古董之鄧念湘於偵查及本案另被訴傷害案件（
      本院八十七年度易字第一八０七號）均稱未打被告，苟被告確有毆打告訴人之
      事，何以渠等均未插手參與？
（二）本件被告於告訴人甫離去被告住處時，即至住處警衛室向警衛陳文勇要求看監
      視錄影帶，表示被打及被搶等情，業據証人陳文勇於本院八十七年度易字第一
      八０七號傷害案件中供明在卷。被告並向警報案，由台中市警察局第四分局勤
      務指揮中心於同日下午十六時許通報該分局何安派出所處理，並前往告訴人任
      職公司查証，亦有台中市警察局第四分局前開函及所附之筆錄、工作紀錄簿可
      稽。告訴人嗣經臺灣台中地方法院檢察署檢察官以涉有傷害、恐嚇罪嫌提起公
      訴，並由本院就傷害部分判處拘役參拾日確定，亦有卷附起訴書、判決書可稽
      。苟被告有毆打告訴人之事實，為何於告訴人甫離去，即向警報案，並前往告
      訴人任職公司查証？
（三）証人即案發時在場之被告胞弟朱克強於本院亦証稱告訴人等人一進屋就將他押
      住，打完後他們還強迫他搬店內的東西，當時被告被他們控制住，被告並未反
      擊。告訴人等都是保全公司的人，且來了五個人，他們對被告拳打腳踼，他與
      被告根本沒有還手的餘地。
四、綜上所述，本件告訴人係經被告向警報案訴追後，方至醫院驗傷，其驗傷診斷書
    所載之傷害是否係被告所造成已非無疑。再參諸告訴人之前開供述與在場之朱克
    強、谷明仁、方成忠、黃志榮及隨後開廂型車前住載運前開古董之鄧念湘之供述
    ，被告是否確有毆打告訴人之事實亦非無疑。又告訴人為催討債務率眾至被告住
    處搬運古董，即令被告有如告訴人於警訊及偵查中所指稱之拉扯、扭打行為，是
    否即無阻卻違法事由，亦非無探究餘地。是本件依告訴人之指訴及所提出之驗傷
    診斷書作為認定被告成立傷害罪之証據，尚未逾無合理懷疑之程度。此外，復查
    無其他積極證據足資認定被告有何公訴人所指傷害犯行，本件不能證明被告犯罪
    ，揆諸前開規定，自應諭知被告無罪之判決。
五、據上論斷，應依刑事訴訟法第三百零一條第一項，判決如主文。
中      華      民      國      九十    年      五      月      九      日
                                台灣台中地方法院刑事第一庭
                                    法  官  鄭  文  祺
右正本證明與原本無異。
如不服本判決，應於判決送達後十日內向本院提出上訴狀，上訴於臺灣高等法院臺中
分院( 須附繕本 )。
                                    書記官
中    華    民    國      九十      年       五      月     九    日


司法院資訊處製作；財團法人民間司法改革基金會備份。
